【裁判字號】    97,訴,1504
【裁判日期】    970520
【裁判案由】    毒品危害防制條例
【裁判全文】
臺灣板橋地方法院刑事判決              97年度訴字第1504號
公  訴  人  臺灣板橋地方法院檢察署檢察官
被      告  甲○○
上列被告因違反毒品危害防制條例案件，經檢察官提起公訴（97
年度毒偵字第457 號），本院受理後被告為有罪之陳述，經合議
庭裁定由受命法官獨任進行簡式審判程序，判決如下：
    主  文
甲○○施用第一級毒品，累犯，處有期徒刑拾月。扣案之注射針
筒壹支沒收。
    事  實
一、甲○○前於民國90年間因施用毒品案件，經本院以90年度毒
    聲字第4608號裁定送觀察、勒戒後，認有繼續施用毒品之傾
    向，再經本院以90年度毒聲字第4876號裁定令入戒治處所施
    以強制戒治，於91年12月22日期滿執行完畢，經臺灣板橋地
    方法院檢察署檢察官於92年1 月22日以92年度戒毒偵字第34
    號為不起訴處分確定。復於92年間因施用毒品案件，經本院
    以92年度毒聲字第1667號裁定令入戒治處所施以強制戒治，
    並由臺灣板橋地方法院檢察署檢察官提起公訴，其中強制戒
    治部分於93年1 月9 日因法律修正報結，起訴部分則經本院
    於93年2 月24日以92年度訴字第1760號就施用第一級毒品、
    幫助施用第一級毒品部分分別判處有期徒刑七月、四月，應
    執行有期徒刑十月，再經臺灣高等法院於93年5 月11日以93
    年度上訴字第934 號判決上訴駁回，於93年6 月17日確定，
    於94年5 月8 日縮刑期滿執行完畢；又於94年間因施用毒品
    案件，經本院於94年11月30日以94年度訴字第2313號判處有
    期徒刑十月，於95年1 月2 日確定；又於94年間犯竊盜罪，
    經本院於95年4 月7 日以95年度易字第213 號判處有期徒刑
    四月，於95年5 月8 日確定；又於95年間因施用毒品案件，
    經本院於95年4 月28日以95年度訴字第962 號判處有期徒刑
    一年，於95年5 月15日確定，上開兩案罪刑，再經本院以96
    年度聲減字第2967號裁定各減為有期徒刑二月（竊盜部分）
    、六月（施用毒品部分），應執行有期徒刑七月確定，嗣上
    揭案件罪刑經接續執行，於96年8 月6 日執行完畢（構成累
    犯）。猶不知悔改，竟仍基於施用第一級毒品海洛因之犯意
    ，於96年12月26日晚上7 時許，在其位於臺北縣泰山鄉○○
    路○ 段317 號之住處，以注射針筒注入體內之方式施用第一
    級毒品海洛因一次。嗣於96年12月27日下午3 時30分許，在
    上址住處為警查獲，並扣得其所有供己施用毒品海洛因所用
    之注射針筒一支，且經警採尿驗悉。
二、案經臺北縣政府警察局報請臺灣板橋地方法院檢察署檢察官
    偵查起訴，經本院合議庭裁定以簡式審判程序審理。
    理  由
一、訊據被告甲○○於本院審理時對其於上揭時、地施用第一級
    毒品海洛因之犯行，業已坦承不諱，又被告經警詢問後所採
    集之尿液經送檢驗結果，呈施用第一級毒品海洛因之鴉片類
    藥物陽性反應，有臺灣檢驗科技股份有限公司於97年1 月16
    日出具之濫用藥物尿液檢驗報告一件附卷可稽。復有被告所
    有供己施用毒品海洛因所用之注射針筒一支扣案可證。再者
    ，被告前於90年間因施用毒品案件，經本院以90年度毒聲字
    第4608號裁定送觀察、勒戒後，認有繼續施用毒品之傾向，
    再經本院以90年度毒聲字第4876號裁定令入戒治處所施以強
    制戒治，於91年12月22日期滿執行完畢，經臺灣板橋地方法
    院檢察署檢察官於92年1 月22日以92年度戒毒偵字第34號為
    不起訴處分確定；復於92年間因施用毒品案件，經本院以92
    年度毒聲字第1667號裁定令入戒治處所施以強制戒治，並由
    臺灣板橋地方法院檢察署檢察官提起公訴，其中強制戒治部
    分於93年1 月9 日因法律修正報結出所（非執行完畢釋放）
    ，起訴部分則經本院於93年2 月24日以92年度訴字第1760號
    就施用第一級毒品、幫助施用第一級毒品部分分別判處有期
    徒刑七月、四月，應執行有期徒刑十月，再經臺灣高等法院
    於93年5 月11日以93年度上訴字第934 號判決上訴駁回，於
    93年6 月17日確定，於94年5 月8 日縮刑期滿執行完畢；又
    於94年間因施用毒品案件，經本院於94年11月30日以94年度
    訴字第2313號判處有期徒刑十月，於95年1 月2 日確定；又
    於95年間因施用毒品案件，經本院於95年4 月28日以95年度
    訴字第962 號判處有期徒刑一年，於95年5 月15日確定，此
    有臺灣高等法院被告前案紀錄表附卷可按，從而本件雖係在
    觀察、勒戒及強制戒治執行完畢釋放後五年以後所為犯行，
    但被告已於五年內再犯施用毒品案件，且經裁判確定，顯見
    其再犯率甚高，原實施觀察、勒戒或強制戒治，已無法收其
    實效，而無五年戒斷期之存在，自無再經觀察、勒戒及強制
    戒治之必要，應由檢察官逕行起訴（最高法院95年度臺非字
    第59號、95年度臺非字第65號判決要旨參照）。綜上，足認
    被告自白與事實相符，罪證明確，犯行洵堪認定。
二、查海洛因係毒品危害防制條例第2 條第2 項第1 款所列之第
    一級毒品。核被告所為，係犯毒品危害防制條例第10條第1
    項之施用第一級毒品罪。被告於施用毒品海洛因而持有該毒
    品之低度行為，應為施用之高度行為所吸收，不另論罪。查
    被告前於92年間因施用毒品案件，經本院於93年2 月24日以
    92年度訴字第1760號就施用第一級毒品、幫助施用第一級毒
    品部分分別判處有期徒刑七月、四月，應執行有期徒刑十月
    ，再經臺灣高等法院於93年5 月11日以93年度上訴字第934
    號判決上訴駁回，於93年6 月17日確定，於94年5 月8 日縮
    刑期滿執行完畢；又於94年間因施用毒品案件，經本院於94
    年11月30日以94年度訴字第2313號判處有期徒刑十月，於95
    年1 月2 日確定；又於94年間犯竊盜罪，經本院於95年4 月
    7 日以95年度易字第213 號判處有期徒刑四月，於95年5 月
    8 日確定；又於95年間因施用毒品案件，經本院於95年4 月
    28日以95年度訴字第962 號判處有期徒刑一年，於95年5 月
    15日確定，上開兩案罪刑，再經本院以96年度聲減字第2967
    號裁定各減為有期徒刑二月（竊盜部分）、六月（施用毒品
    部分），應執行有期徒刑七月確定，嗣上揭案件罪刑經接續
    執行，於96年8 月6 日執行完畢，有臺灣高等法院被告前案
    紀錄表在卷可按，其於有期徒刑執行完畢後五年以內故意再
    犯本案之罪，係屬累犯，應依刑法第47條第1 項之規定加重
    其刑。爰審酌被告年值青壯，不思尋求正當之身心發展，前
    曾有毒品前科，仍不知警惕，竟又施用足以導致精神障礙、
    性格異常，甚至造成生命危險之毒品，戕害一己之身心健康
    ，對社會治安可能之危害程度非微，惟其於犯罪後尚能坦承
    犯行等一切情狀，量處如主文所示之刑，以示懲儆。
三、扣案之注射針筒一支，係被告所有供己施用毒品海洛因所用
    之物，業據被告於審理時供認在卷，爰依刑法第38條第1 項
    第2 款規定，併予宣告沒收。
據上論斷，應依刑事訴訟法第273 條之1 第1 項、第299 條第1
項前段，毒品危害防制條例第10條第1 項，刑法第11條前段、第
47條第1 項、第38條第1 項第2 款，判決如主文。
本案經檢察官劉仕國到庭執行職務
中    華    民    國    97    年    5     月    20    日
                  刑事第一庭    法  官  張江澤
以上正本證明與原本無異。
如不服本判決，應於判決送達後10日內，向本院提出上訴狀。
                                書記官  林怡秀
中    華    民    國    97    年    5     月    20    日
附錄本案論罪科刑法條全文：
毒品危害防制條例第10條
施用第一級毒品者，處六月以上五年以下有期徒刑。
施用第二級毒品者，處三年以下有期徒刑。


司法院資訊處製作；財團法人民間司法改革基金會備份。
